臺灣高雄地方法院民事裁定　　　　　　　 111年度抗字第14號
抗　告　人　鍾卉喬（原名：鍾卉玟）


相　對　人　裕融企業股份有限公司

法定代理人　嚴陳莉蓮


上列當事人間聲請本票裁定事件，抗告人對於民國110 年10月15
日本院110 年度司票字第7595號裁定提起抗告，本院裁定如下：
    主    文
抗告駁回。
抗告程序費用新臺幣壹仟元由抗告人負擔。
    理    由
一、抗告意旨略以：抗告人僅知悉本件案件之事實，與相對人並
    無任何金錢借貸關係，亦無簽發任何本票，且相對人更未向
    抗告人提示如附表所示本票（下稱系爭本票），顯見相對人
    並無票據上任何權利，更不符本票裁定應先經提示之要件，
    相對人聲請理由即與事實相悖，原裁定所為准許強制執行自
    難予以維持，故對原裁定提起抗告等語。並聲明：原裁定廢
    棄。
二、按執票人向本票發票人行使追索權時，得聲請法院裁定後強
    制執行，票據法第123 條定有明文。而本票執票人依上開法
    規聲請法院裁定許可對發票人強制執行，係屬非訟事件，此
    項聲請之裁定，及抗告法院之裁定，僅依非訟事件程序，以
    審查強制執行許可與否，並無確定實體上法律關係存否之效
    力（最高法院57年台抗字第76號判決意旨參照）；復按執票
    人依票據法第123 條規定，向本票發票人行使追索權時，聲
    請法院裁定對發票人之財產強制執行者，發票人縱對於簽章
    之真正有所爭執，法院仍應為准許強制行之裁定（最高法院
    52年台抗字第163 號判決意旨參照）。另按本票如已載明免
    除作成拒絕證書，執票人聲請裁定准予強制執行，自毋庸提
    出已為付款提示之證據。苟發票人抗辯執票人未為提示，依
    票據法第124 條準用同法第95條但書之規定，即應由其負舉
    證之責（最高法院84年度台抗字第22號、94年度台抗字第10
    57號裁定意旨參照）。是依上開法規及說明，併參非訟事件
    法第194 條之規範意旨，執票人依票據法第123 條所為之本
    票裁定聲請既屬非訟事件，法院只須就執票人提出文件為形
    式審查得否准許強制執行，至票據債權是否確係存在等實體
    事項，法院於本票裁定事件中並無審查權限，故就實體法律
    關係有爭執者，僅得另循訴訟途徑以謀解決，而不容依抗告
    程序聲明不服，另如發票人抗辯執票人未為提示，也當由發
    票人負相關舉證責任。
三、經查：本件相對人主張其執有系爭本票，經催討抗告人仍未
    給付票款等情，業據提出與其所述相符之系爭本票為證，原
    裁定形式上審查系爭本票應記載事項均記載齊備，並無票據
    無效情形存在，據此裁定准許強制執行，於法並無違誤。本
    院考量系爭本票屬免除作成拒絕證書之有效票據，且系爭本
    票之到期日亦已屆至，發票人依此形式自應給付票款，是原
    裁定准許強制執行之聲請，於法尚無不合。至抗告人主張並
    未簽發系爭本票予相對人乙情縱然屬實，亦為實體法上之爭
    執，揆諸前開說明，應由抗告人另行提起訴訟或依其他程序
    以資解決，而非本件非訟程序所得加以審究；又系爭本票既
    載明免除作成拒絕證書，而抗告人就相對人未提示系爭本票
    乙節，並未舉證加以證明，堪認抗告人提起本件抗告，為無
    理由，應予駁回。
四、據上論結，本件抗告無理由，依非訟事件法第46條、第21條
    第2 項、第24條第1 項，民事訴訟法第495 條之1 第1 項、
    第449 條第1 項、第95條、第78條，裁定如主文。
中    華    民    國   111    年    2     月    11    日
            民事第五庭審判長  法    官  秦慧君
 
                              法    官  王耀霆
 
                              法    官  鄭靜筠
以上正本係照原本作成。
本裁定不得再抗告。
中    華    民    國   111    年    2     月    11    日
                              書 記 官  李方云
┌────────────────────────────────────────┐
│附表：                                                                          │
├──┬──────┬─────┬───┬──────┬──────┬──────┤
│編號│發   票   日│ 票面金額 │發票人│到   期   日│提   示   日│ 利息起算日 │
│    │  （民國）  │（新臺幣）│      │  （民國）  │  （民國）  │  （民國）  │
├──┼──────┼─────┼───┼──────┼──────┼──────┤
│ ⒈ │109年12月4日│43萬元    │吳世聰│110年8月5日 │110年8月5日 │110年8月6日 │
│    │            │          │吳一弘│            │            │            │
│    │            │          │鍾卉玟│            │            │            │
└──┴──────┴─────┴───┴──────┴──────┴──────┘